臺灣高等法院刑事判決　　　　　　　　　　　　　九十一年度上訴字第二五二三號
　　上　訴　人　臺灣新竹地方法院檢察署檢察官
　　被　　　告　壬○○　男三十.
　　指定辯護人　本院甲○辯護人　周君穎
　　被　　　告　寅○○　女三十.
右上訴人因搶奪等案件，不服臺灣新竹地方法院九十年度訴字第四七號，中華民國
九十一年七月三十日第一審判決（起訴案號：臺灣新竹地方法院檢察署八十九年度偵
字第五一號）提起上訴，本院判決如左：
    主  文
原判決關於寅○○部分撤銷。
寅○○收受贓物，累犯，處有期徒刑陸月，如易科罰金，以參佰元折算壹日。
其餘上訴駁回。
    事  實
一、寅○○曾有違反麻醉藥品管理條例、贓物等前科紀錄，於八十五年間因違反麻醉
    藥品管理條例案件，經本院判處有期徒刑八月，於八十六年三月二十日執行完畢
    ，猶不知警惕，明如已改懸掛Ｐ九─一七七三車牌之庚○○所有ＤＡ─一一七一
    號自用小客車及置於車上之巳○○所有玉山銀行信用卡、遠東百貨信用卡、丙○○所有彰化銀行信用卡金卡、丁○○所有數位解碼機、中國信託銀行信用卡、富
    邦商業銀行信用卡、辰○○所有安泰商業銀行信用卡金卡、乙○○所有美國安泰
    人壽信用卡，卯○○所有信用合作社信用卡及羅淑燕所有汽車駕駛執照、丁○○
    所有數位解碼機等物。均係不詳姓名之人所搶奪、竊盜或強盜而來，為來路不明
    之贓物，竟於八十九年一月十七日下午十六時，在新竹市○○路，向該不詳姓名
    之人收受，並駕駛該已改懸掛Ｐ九─一七七三車牌之ＤＡ─一一七一號自用小客
    車至同市○○路三百號亞太量販店停車場，嗣於八十九年一月十七日晚上十時許
    ，在該址停車場為警查獲，並扣得上開物品。
二、案經新竹市警察局第二分局報請臺灣新竹地方法院檢察署檢察官偵查起訴。
    理  由
壹、撤銷改判部分：
一、訊據被告寅○○矢口否認有何贓物之犯行，辯稱：懸掛Ｐ九─一七七三車牌之Ｄ
    Ａ─一一七一號汽車，係向姓名年籍不詳綽號「小林」辛○○之成年男子所借用
    ，伊有帶警察去過他家，查扣之贓物放在後車箱內，伊不知係贓物等語。
二、惟查上開庚○○所有ＤＡ─一一七一號自用小客車及置於車上之巳○○所有玉山
    銀行信用卡、遠東百貨信用卡、丙○○所有彰化銀行信用卡金卡、丁○○所有數
    位解碼機、中國信託銀行信用卡、富邦商業銀行信用卡、辰○○所有安泰商業銀
    行信用卡金卡、乙○○所有美國安泰人壽信用卡，卯○○所有信用合作社信用卡
    及羅淑燕所有汽車駕駛執照、丁○○所有數位解碼機等物。分係該等被害人被搶
    奪、強盜或失竊之財物，業據渠等指訴歷歷，並有贓證物品認領保管收據、車輛
    竊盜資料個別查詢報表認可資料在卷可稽，故該等物品俱屬贓物，應可認定。
三、被告寅○○雖辯稱改懸掛Ｐ九─一七七三車牌之ＤＡ─一一七一號汽車，係向姓
    名年籍不詳綽號「小林」之辛○○成年男子所借用，查扣之贓物放在後車箱內，
    伊不知係贓物云云。然查被告於八十九年一月十七日被查獲日警訊時供稱上開物
    品係放置在向姓名年籍不詳綽號「小林」之所借用之Ｐ九─一七七三車牌之ＤＡ
    ─一一七一號汽車上，伊不知有該物品云云，惟並未指出該綽號「小林」之真實
    姓名，並直陳不知其年籍住址等語（見偵查卷第七頁）。迄至檢察官於八十九年
    十一月二十二日偵訊時始供稱該綽號「小林」之成年男子真名為辛○○，其於事
    隔十月之後始供出姓名，所供是否屬實已值懷疑。又經警依被告寅○○所述辛○○住址偕同被告寅○○前往追查並無結果，此經證人即查獲之警員己○○、丑○○於本院調查時到庭證實（見本院九十一年十一月八日訊問筆錄）。復經原審及
    本院依被告所述及查得地址傳拘辛○○結果，均因該人居無定所致傳拘未獲。雖
    被告於本院審理時始舉出證人子○○到庭證稱：當時我有載她（指被告寅○○）
    到新竹西濱公路靠近南寮附近那裡，我有看到她下車，我當時是從苗栗中興工業
    區出發，我出發沒有多久她就上車了，她有說她要跟人家借車，剛好車子停紅燈
    ，她說要下車，我有看到對面有一部綠色的車子在那裡。她下去之後走到那部車
    子旁邊，剛好綠燈，我車就開走了。她有說要跟人家借車，沒有說要跟誰借車。
    當時是下午四、五點，快接近傍晚了。我當時並沒有下車」「她是有跟我提到要
    借車，要去跟人家借錢。當時她也有要跟我借錢。那天我開砂石車，目的地是要
    到桃園觀音那裡。那是一月份的事情」等語（本院九十一年十月二十八日訊問筆
    錄）。惟該證人之證詞至多僅能證實被告有託子○○載伊北上向人借車之事，至
    於向何人借車？所借何種車？亦無法證實，況被告所稱伊要向人借錢，竟捨近求
    遠，老遠北上，又係向他人借車再輾轉向另一人借錢，何以並未由該借車之人載
    伊前往借錢？其所稱借車過程與常情有悖，又何以被告警訊、偵查及原審審理時
    就此重要事證隻字未提，而遲至事隔二年餘之後，於本院審理時始為此主張？再
    被告黃倉葵於九十年二月二十二日警訊時另供稱經警於其皮包內所查扣之台北銀
    行、華信銀行信用卡係綽號「小武」之癸○○交給伊云云，而經本院傳訊證人癸○○到庭堅決否認其事，供稱伊並不認識被告寅○○，亦未交付信用卡給被告等
    語（見本院九十一年十一月八日訊問筆錄）。顯見被告上述辯解，均係其事後畏
    罪杜撰之詞，核不足採。被告所辯被查扣之改懸Ｐ九─一七七三車牌之ＤＡ─一
    一七一號自用小客車及車上被查獲之上述贓物，係向姓名年籍不詳綽號「小林」
    之成年男子所借用，因贓物放在後車箱內，伊不知係贓物云云，無非卸責之詞，
    核不足採。該贓物顯係被告向不詳姓名之人收受取得，應可認定。
四、查為警於被告黃倉葵駕駛之上開贓車及車上所查獲之贓物，包括銀行信用卡、遠
    東百貨信用卡、駕駛執照、數位解碼機等物，為數不貲，被告就汽車部分並未取
    得行車執照，而上開物品既均係他人所失竊或被搶之物，則行搶或行竊之人既已
    因犯罪取得財物，其願將贓物交予被告，衡情必與被告黃倉葵有密切之關係，被
    告黃倉葵斷無不知該物品來源之理，再參以被告事後一再杜撰辯詞及證人，足見
    被告黃倉葵係明知該車及車上物品係贓物仍於收受。核被告寅○○所為，係犯刑
    法第三百四十九條第一項之收受贓物罪。公訴人認係犯同條第二項之寄藏贓物罪
    ，容有未當，起訴法條應予變更。被告寅○○曾於八十五年間因違反麻醉藥品管
    理條例案件，經本院判處有期徒刑八月，於八十六年三月二十日執行完畢，此有
    本院被告全國前案紀錄表在卷可稽，被告於五年之內再犯本件有期徒刑以上之罪
    ，為累犯，應依法加重其刑。
五、被告黃倉葵犯罪後刑法第四十一條已於九十年一月四日修正，同年月十日經總統
    公布施行，由原來犯最重本刑為三年以下有期徒刑以下之刑之罪，而受六個月以
    下有期徒刑或拘役之宣告得易科罰金之要件，修改為犯最重本刑為五年以下有期
    徒刑以下之刑之罪，而受六個月以下有期徒刑或拘役之宣告得易科罰金之要件，
    比較新舊法，修正後新法對被告有利，自應依刑法第二條第一項前段規定，適用
    裁判時前開修正之刑法第四十一條第一項規定。
六、原審未察，就被告寅○○部分，諭知無罪之判決，容有未洽，應由本院將原判決
    關於寅○○部分撤銷改判。爰審酌其有違反麻醉藥品管理條例、贓物等前科紀錄
    ，其素行不良，及其犯罪之動機、目的、手段、所生之危害、犯罪後之態度等一
    切情狀，量處如主文所示之刑，並諭知易科罰金之折算標準，以示懲儆。
貳、上訴駁回部分：
一、公訴意旨略以：被告壬○○基於意圖為自己不法所有之概括犯意，連續於附表一
    編號一至五所示之時間、地點，以頭戴安全帽方式，利用其所騎乘機車為工具，
    乘附表一編號一至五被害人丙○○、辰○○、巳○○、乙○○、丁○○等人，於
    路上行走不備之際，由後方搶奪如附表一所示之財物，一一得手後，據為己有。
    復另行基於意圖為自己不法所有之概括犯意，連續於附表二編號一至四所示之時
    間、地點，竊取附表二編號一至四被害人卯○○、庚○○、丁○○、羅淑燕所管
    領如附表二所示之財物，一一得手後，據為己有。因認被告壬○○涉犯刑法第三
    百二十五條第一項之搶奪罪嫌、同法第三百二十條第一項之竊盜罪嫌云云。
二、按犯罪事實應依證據認定之，無證據不得推定其犯罪事實。又不能證明被告犯罪
    者，應諭知無罪之判決，刑事訴訟法第一百五十四條、第三百零一條第一項分別
    定有明文。又事實之認定，應憑證據，如未能發現相當證據，或證據不足以證明
    ，自不能以推測或擬制之方法，為裁判基礎（最高法院四十年臺上字第八六號判
    例參照）；認定不利於被告之事實，須依積極證據，苟積極證據不足為不利於被
    告之事實認定時，即應為有利於被告之認定，更不必有何有利之證據（最高法院
    三十年上字第八一六號判例參照）；且認定犯罪事實所憑之證據，雖不以直接證
    據為限，間接證據亦包括在內；然無論直接或間接證據，其為訴訟上之證明，須
    於通常一般之人均不致於有所懷疑，而得確信其為真實之程度者，始得據之為有
    罪之認定，倘其證明尚未達到此一程度，而有合理性懷疑之存在時，事實審法院
    復已就其心證上理由予以闡述，敘明其如何無從為有罪之確信，因而為無罪之判
    決者，亦不得遽以自己片面之觀點，遽指其為違法。（最高法院七十六年臺上字
    第四九八六號判例可資參照）。
三、公訴人認被告壬○○涉犯刑法第三百二十五條第一項之搶奪罪、同法第三百二十
    條第一項之竊盜罪，無非係以被害人丙○○、辰○○、巳○○、乙○○、丁○○
    、卯○○、庚○○、羅淑燕之指述及贓證物品認領保管收據、並有扣得卷附上開
    如附表所示被害人所被搶奪、被竊之財物信用卡等物可資佐證為其論據。訊據被
    告壬○○矢口否認有前揭搶奪、竊盜犯行，辯稱：我沒有搶奪、竊取附表一、二
    所示之財物等語。
四、經查：
（一）本件公訴人認被告壬○○涉有搶奪、竊盜之事實，無非以被害人王姓、鄭姓、
      蘇姓、王姓、何姓、廖姓、林姓、何姓、羅姓（年籍均詳卷）等人之指述，以
      及扣得之卷附上開如事實欄被害人所被搶奪、被竊之財物信用卡等物可證為其
      主要論據。惟查新竹市警察局第二分局於八十九年一月十七日晚上十時，在新
      竹市○○路三００號之停車場查獲被告壬○○、寅○○二人坐在懸掛Ｐ九─一
      七七三車牌之ＤＡ─一一七一號汽車（車主係智多星廣告有限公司，於八十八
      年十月十三日下午三時失竊，由庚○○報案）後，該分局刑事組隨即於翌日（
      十八日）下午四時四十分許帶同被告壬○○至新竹市○○路○段二巷四十六號
      三樓逕行搜索，直至同日下午五時二十分完竣，惟均未查扣任何贓證物（見偵
      查卷第四十五頁搜索扣押證明筆錄）。
（二）次查如附表一編號三被害人巳○○於九十年二月二十二日在偵查中檢察官訊問
      時指稱：「（今天你看壬○○本人，是否當天行搶之人？）今天看到他『感覺
      』百分之百很像，【體型跟我當時看到一樣，臉型也差不多，他當時戴安全帽
      ，我今天看他眼神很像】」。惟於八十九年一月十日警訊時指訴：「係於八十
      八年九月十三日下午五時許，在臺北縣板橋市○○路路上，遭一名頭戴安全帽
      之瘦小男子騎機車，由我後方搶奪皮包」「警方查獲之嫌疑人壬○○身材及背
      影與搶奪我皮包之人相類似，【因當時頭戴安全帽，所以未看清楚臉部。】」
      ；而八十九年八月四日偵查中則指稱：「行搶之人騎摩托車頭戴安全帽，個子
      瘦小，（提示壬○○之相片）【不敢確認，輪廓像。】」；復於原審九十一年
      四月十五日訊問時陳稱：「八十八年九月十三日下午五點，在臺北縣板橋市○○路我繳完停車費，就有一人騎機車【從後面】將我皮包搶走，該人有戴安全
      帽，他的個子不高，眼睛大大的，我皮包沒有多少錢，是新竹市警察局取出我
      的玉山銀行信用卡通知我去拿。【隔了二年我沒有辦法指認是否是庭上的被告
      （壬○○）】。然查，被害人巳○○在案發當時在記憶猶新之情況下，尚無法
      指認行搶之人，卻於事隔半年有餘之久，指認出被告壬○○為行搶之人，顯與
      常理有違。況行搶之人係由被害人後方騎乘機車並戴安全帽行搶，被害人何能
      在極短之時間內看清楚歹徒之體型、眼神，其前後指認尚有瑕疵。況該被害人
      巳○○於本院調查時更供稱：「（你是否有在八十八年九月十三日下午五時在
      板橋市○○路上被搶奪了財物？是的，我當時要下車繳停車費，繳完之後，就
      有壹個人騎著機車從後面過來搶我的皮包，當時約下午五時，天還滿亮的。他
      很用力的搶走我的皮包，之後就馬上騎走車了，他並沒有停下車來。當時他有
      先停在繳費車的附近，有稍微看了他一眼，他個子不高，眼睛大大的。（你是
      否有辦法指認是否是庭上的這個被告行搶？個子是跟庭上的被告壬○○差不多
      ，但是面孔無法指認，因為我只看到一眼，而且時間很久了。而且當時搶我的
      人有戴安全帽，是戴可以看到臉部的安全帽。當時那個歹徒並沒有戴眼鏡，樣
      子大約三十出頭左右。（你當時被搶奪的財物是否有找回？）後來只有在新竹
      的派出所去認領了壹張我的玉山銀行的信用卡，其他的東西都沒有找回」等語
      （本院九十一年九月十六日訊問筆錄）。益見其已無法正確指認對伊行搶之人
      。
（三）又查，如附表一編號五被害人丁○○於八十九年一月二十六日警訊中指稱：「
      八十八年十月二十二日晚上十一時三十分許，在新竹縣新豐鄉○○路三七０號
      前之人行道遭二名歹徒，持刀頂住我肚子，脅迫我將所有財物交出來，（提示
      被告壬○○之相片）很像，【如戴眼鏡的話會更像】」；於八十九年七月二十
      五日偵查中檢察官訊問時亦稱：「（提示壬○○之相片）是其行搶，壬○○持
      刀抵住我肚子，另一微胖之人搶我項鍊」。然於八十九年十一月二十二日偵查
      中指稱：「（經隔離訊問後，你在隔離訊問窗外聽看是否當天行搶之人）不確
      定。（為何不確定？）長相很像，身材也像，不過今天講話沒那麼兇，所以不
      確定」；附表一編號二被害人辰○○於九十年二月二十二日偵查中指稱：「（
      提示壬○○相片），體型像，他跟寅○○比較起來，應該是壬○○，【因為他
是男的】」；附表一編號一、四被害人丙○○、乙○○於八十九年一月二十六
      日、八十九年十一月二十七日警訊均指稱：「因當時天色較暗，且搶嫌頭戴安
      全帽，所以不敢確定是壬○○。」、「【我沒有看見搶匪的正面】，所以我無
      法指認壬○○」；「八十八年十月十四日上午七時許，在新竹市○○路九十三
      巷口，遭二名男性騎士（騎機車，車號不詳），由一位體型壯碩，身高約一七
      ０公分之後座騎士，搶走我的手提包」。足見被害人等尚不能確認被告壬○○
      係行搶之人。
（四）再查上開查扣之贓物係從被告寅○○所駕駛改懸掛Ｐ九─一七七三車牌之ＤＡ
      ─一一七一號汽車上及其身上之皮包查獲，而該部汽車係被告向寅○○向姓名
      年籍不詳之人所收受，被告壬○○係駕駛車牌號碼ＬＯ─九二五三號自用小客
      車至查獲之地點（即新竹市○○路三００號亞太量販店之停車場），且該車牌
      號碼ＬＯ─九二五三號自用小客車係戊○○所有，被告壬○○係向戊○○借得
      等情，業據證人戊○○於警訊時及偵查中證述在卷，而經警於該部車上並取出
      之現金六萬八千一百元、鑽石三顆、手機一支、中國信託商業銀行存摺、信用
      卡，均非屬公訴人所指如附表所示一、二所示之被害人所有物品，亦有新竹市
      警察局第二分局查獲被告寅○○、壬○○共同竊盜案所製作之物品物品附表在
      卷，至如附表二所示失竊物品，除編號二所示被害人庚○○於八十八年十月十
      三日下午五時至臺北市政府警察局南港分局同德派出所報案失竊外，其餘被害
      人卯○○、丁○○、羅淑燕均未有原始報案紀錄，亦經原審查明，有新竹市警
      察局第二分局函、苗栗縣警察局竹南分局函附卷足憑，況同案被告寅○○亦堅
      稱當日因懷孕即將臨盆，欲向被告壬○○借錢，查扣之物品確與被告壬○○無
      涉等語，而被告壬○○所駕駛之車牌號碼ＬＯ─九二五三號自用小客車車上亦
      確實被查獲現金六萬八千一百元，故尚難以查獲時被告壬○○乘坐於懸掛Ｐ九
      ─一七七三車牌之ＤＡ─一一七一號之贓車上，遽認該部汽車及車上物品係被
      告壬○○所搶奪、強盜或竊盜而來。
（五）綜上所述，本案依上開事證，被害人巳○○等所指訴前後不一致，亦無法確認
      被告壬○○係行搶、強盜或竊盜之人，且其犯罪處所及態樣亦多所不一，尚不
      足以認定被告壬○○有何搶奪、強盜、竊盜等犯罪行為。此外，本院復查無其
      他積極證據足認被告壬○○確有公訴人所指之前揭犯行，揆諸前開意旨，自應
      諭知被告壬○○無罪之判決。
五、原審就被告壬○○部分，認不能證明其犯罪，因而諭知無罪之判決，核無不合，
    檢察官上訴意旨猶執陳詞指稱被告壬○○犯罪，其上訴無理由，應予駁回。
六、被告寅○○經合法傳喚無正當理由未到庭，爰不待其陳述逕行判決。
據上論斷，應依刑事訴訟法第三百六十九條第一項前段、第三百六十四條、第三百六
十八條、第三百七十一條、第二百九十九條第一項前段、第三百條、刑法第二條第一
項前段、第三百四十九條第一項、第四十七條、第四十一條第一項、罰金罰鍰提高標
準條例第一條前段、第二條，判決如主文。
本案經檢察官蔡瑞宗庭執行職務。
中      華      民      國    九十一    年     十二     月      五      日
                              臺灣高等法院刑事第十七庭
                                  審判長法  官  陳  正  雄
                                        法  官  許  宗  和
                                        法  官  許  錦  印
右正本證明與原本無異。
壬○○部分檢察官如不服本判決應於收受送達後十日內向本院提出上訴書狀，其未述
上訴之理由者並得於提起上訴後十日內向本院補提理由書（均須按他造當事人之人數
附繕本）。
其餘不得上訴。
                                        書記官  楊  妙  恩
中    華    民    國     九十一   年       十二     月        十        日
附錄本判決論罪科刑法條：
中華民國刑法第三百四十九條：
 (普通贓物罪)
收受贓物者，處三年以下有期徒、拘役或五百元以下罰金。
搬運、寄藏、故買贓物或為牙保者，處五年以下有期徒刑、拘役或科或併
科一千元以下罰金。
因贓物變得之財物，以贓物論。
附表一：
┌──┬────────┬─────────┬───┬─────────┐
│編號│時            間│地              點│被害人│犯罪方法、被搶財物│
├──┼────────┼─────────┼───┼─────────┤
│一  │八十八年九月二日│臺北縣板橋市○○路│丙○○│頭戴安全帽騎乘機車│
│    │晚上八時三十分許│                  │      │尾隨被害人方式搶奪│
│    │                │                  │      │皮包（內有機車行照│
│    │                │                  │      │、駕照、身分證、印│
│    │                │                  │      │章、現金二千餘元、│
│    │                │                  │      │彰化銀行信用卡等共│
│    │                │                  │      │信用卡四張）      │
├──┼────────┼─────────┼───┼─────────┤
│二  │八十八年九月六日│臺北縣板橋市○○路│辰○○│尾隨被害人搶奪皮包│
│    │                │市場              │      │一個（內有身分證、│
│    │                │                  │      │安泰銀行金融卡及信│
│    │                │                  │      │用卡、郵局金融卡、│
│    │                │                  │      │現金約三、四千元）│
│    │                │                  │      │                  │
├──┼────────┼─────────┼───┼─────────┤
│三  │八十八年九月十三│臺北縣板橋市○○路│巳○○│尾隨被害人搶奪皮包│
│    │日下午五時許    │上                │      │一個（內有身分證、│
│    │                │ │      │駕照、存摺、印章、│
│    │                │                  │      │玉山銀行信用卡、遠│
│    │                │                  │      │東百貨信用卡等六張│
│    │                │                  │      │信用卡、現金約四千│
│    │                │                  │      │元）              │
├──┼────────┼─────────┼───┼─────────┤
│四  │八十八年十月十四│新竹市○○路九十三│乙○○│尾隨被害人搶奪手提│
│    │日上午七時許    │巷口              │      │包一個（內有身分證│
│    │                │                  │      │、印章、中國商銀安│
│    │                │                  │      │泰信用卡、現金二萬│
│    │                │                  │      │元、摩托羅拉行動電│
│    │                │                  │      │話乙支、鎖匙一串、│
│    │                │                  │      │華信、五信、中國信│
│    │                │                  │      │託存摺各一本、五信│
│   │                │                  │      │空白支票約十餘張。│
│    │                │                  │      │陳人傑退伍軍人榮民│
│    │                │                  │      │補給證、身分證、印│
│    │                │                  │      │章、郵局存摺乙本。│
│    │                │                  │      │                  │
├──┼────────┼─────────┼───┼─────────┤
│五  │八十八年十月二十│新竹縣新豐鄉○○路│丁○○│被害人所有皮包，內│
│    │二日晚上十一時三│三七０號          │      │有中國信託信用卡、│
│    │十分許          │                  │      │富邦銀行信用卡等共│
│    │                │                  │      │六張信用卡、現金二│
│    │                │                  │      │萬餘元、金項鍊二條│
└──┴────────┴─────────┴───┴─────────┘
附表二：
┌──┬────────┬─────────┬───┬─────────┐
│編號│時            間│地             點│被害人│犯罪方法、被竊財物│
├──┼────────┼─────────┼───┼─────────┤
│一  │八十八年九月十三│苗栗縣造橋鄉大西村│卯○○│竊取信用卡二張（其│
│    │日十一時四十分許│十鄰二十一號      │      │一卡號為四七九一一│
│    │                │                  │      │000000000│
│    │                │                  │      │０七號）、提款卡一│
│    │                │                  │      │張、身分證一枚、現│
│    │                │                  │      │金一百元）        │
├──┼────────┼─────────┼───┼─────────┤
│二  │八十八年十月十三│臺北市○○區○○街│庚○○│竊取被害人所有車號│
│    │日下午三時許    │三七三巷四九號地下│      │ＤＡ－一一七一號自│
│    │                │一樓停車場        │      │小客車            │
│    │                │                  │      │                  │
├──┼────────┼─────────┼───┼─────────┤
│三  │八十八年十二月二│車號ＪＯ－一四六八│丁○○│竊取被害人所有數位│
│    │十三日六時許    │號自小客車上      │      │解碼器一台        │
│    │                │                  │      │                  │
├──┼────────┼─────────┼───┼─────────┤
│四  │八十九年一月十日│新竹市○○路三００│羅淑燕│竊取車上皮包一個（│
│    │晚上七時十分許  │號車號ＥＢ－九五七│      │內有駕照、健保卡、│
│    │                │０號自小客車上    │      │手錶一隻、水晶手環│
│    │                │                  │      │一只、項鍊一條）  │
└──┴────────┴─────────┴───┴─────────┘
